Inventaris van de archieven van de Nederlandse Ambassade en de Consulaten in de Bondsrepubliek Duitsland, (1938) 1955-1974 (1979)
Nationaal Archief, Den Haag
- Ambassade Bondsrepubliek Duitsland te Bonn, 01
  - Algemeen archief, 01.1
    - Waterstaat, verkeer en vervoer, verbindingen en elektronica, 5
      - Algemeen, 5.1
        - Stukken betreffende een verslag van de Bondsdag te Berlijn waarbij verkeersvraagstukken ter sprake kwamen., 1956; 1226; 1 omslag
        - Stukken betreffende de samenvoeging van de douanebehandeling aan de grens tussen Nederland en Bondsrepubliek Duitsland., 1956 - 1974; 1227-1230; 3 pakken en 1 omslag
          - 1956 - 1960, 1227
          - 1961 - 1964, 1228
          - 1965 - 1970, 1229
          - 1971 - 1974, 1230; omslag
        - Stukken betreffende de ontwikkelingen in het handelsverkeer., 1965 - 1973; 1231-1232; 2 omslagen
          - Tarieven voor verkeer en vervoer, 1965 - 1971, 1231
          - Als-Ob-tarieven voor het Saargebied, 1966 - 1973, 1232
        - Stukken betreffende de totstandkoming van vervoersovereenkomsten tussen Bondsrepubliek Duitsland en diverse landen., 1965 - 1974; 1233-1235; 3 omslagen
          - Diverse landen, 1965 - 1974, 1233
          - Nederland en Oost-Duitsland, 1971 - 1973, 1234
          - Roemenië, 1970, 1235
        - Stukken betreffende de totstandkoming van het verkeersplan van minister Leber van Verkeer en Waterstaat van Bondsrepubliek Duitsland., 1967 - 1971; 1236-1240; 1 pak en 4 omslagen
          - Algemeen. 1967 - 1971, 1236-1238
            - 1967, 1236
            - 1968, 1237; pak
            - 1969 - 1971, 1238
          - Rijnvaartnota, 1968, 1239
          - Wegvervoernota, 1968, 1240
        - Stukken betreffende de ontwerpovereenkomst tussen de Benelux en Bondsrepubliek Duitsland inzake de vergoeding van schade toegebracht door overheidsvoertuigen., 1968 - 1969; 1241; 1 omslag
        - Stukken betreffende de besprekingen tussen Nederland en Bondsrepubliek Duitsland inzake vervoersaangelegenheden., 1968 - 1973; 1242; 1 omslag
        - Stukken betreffende de ontwikkelingen inzake de bouw van een nieuw douanekantoor te Wyler., 1969 - 1972; 1243; 1 omslag
        - Stukken betreffende de totstandkoming van een postakkoord tussen West- en Oost-Duitsland., 1971; 1244; 1 omslag
        - Stukken betreffende de ontwikkeling op het Ministerie van Verkeer van Bondsrepubliek Duitsland en een verslag over de nieuwe staatssecretaris op dit ministerie, de heer Ruhnau., 1971 - 1974; 1245; 1 omslag
        - Stukken betreffende de besprekingen omtrent een oeververbinding tussen Denemarken, Zweden en Bondsrepubliek Duitsland., 1973 - 1974; 1246; 1 omslag
      - Spoorwegen, 5.2
        - Stukken betreffende de ontwikkelingen bij de spoorwegen van Bondsrepubliek Duitsland., 1964 - 1974; 1247-1248; 2 omslagen
          - 1964, 1247
          - 1965 - 1974, 1248
        - Stukken betreffende het afsluiten van een overeenkomst tussen Nederland en Bondsrepubliek Duitsland inzake de regeling van spoorwegovergangen., 1965 - 1968; 1249; 1 omslag
        - Stukken betreffende de regelingen en bepalingen van Bondsrepubliek Duitsland op het gebied van spoor- en tramverkeer., 1966 - 1972; 1250; 1 omslag
        - Stukken betreffende de totstandkoming van internationale treinverbindingen tussen Bondsrepubliek Duitsland en andere landen., 1966 - 1973; 1251; 1 omslag
        - Stukken betreffende de ontwikkelingen op het gebied van spoorwegvervoer en de samenwerking van Bondsrepubliek Duitsland met diverse landen op dit gebied., 1972 - 1974; 1252; 1 pak
      - Wegverkeer en -vervoer, 5.3
        - Stukken betreffende de verhoging van het toltarief voor het verkeer op de wegen in Oost-Duitsland., 1955; 1253; 1 omslag
        - Stukken betreffende de ontwikkelingen op het gebied van autosnelwegen in Bondsrepubliek Duitsland., 1955 - 1964; 1254; 1 omslag
        - Stukken betreffende wet- en regelgeving inzake wegverkeer., 1955 - 1974; 1255-1261; 1 pak en 6 omslagen
          - Ondertekening door Bondsrepubliek Duitsland van de Europese overeenkomst inzake de arbeidsvoorwaarden voor de bemanning van motorrijtuigen in het internationale vervoer over de weg, 1963, 1255
          - Regelgeving inzake het wegverkeer van en naar Berlijn, 1965, 1256
          - Diverse regelingen en bepalingen op het gebied van wegverkeer en vervoer, 1966 - 1974, 1257; pak
          - Regeling inzake het beroepsvervoer tussen Nederland en Bondsrepubliek Duitsland, 1955, 1258
          - Verplichte wettelijke aansprakelijkheidsverzekering van motorvoertuigen in Oost-Duitsland, 1965 - 1971, 1259
          - Rijverbod voor vrachtwagens tijdens vakantieperiodes, 1967 - 1971, 1260
          - Zondagrijverbod in Bondsrepubliek Duitsland, 1973 - 1974, 1261
        - Stukken betreffende een rede van minister Seebohm van Verkeer en Waterstaat van Bondsrepubliek Duitsland over de problemen bij het wegvervoer., 1961; 1262; 1 omslag
        - Stukken betreffende de aanleg, onderhoud, verbetering en toezicht van wegen in Bondsrepubliek Duitsland., 1965 - 1974; 1263; 1 pak
        - Stukken betreffende de grensoverschrijding door in Nederland woonachtige personen met in Bondsrepubliek Duitsland geregistreerde auto's., 1965 - 1974; 1264; 1 omslag
        - Stukken betreffende de verhoging van de motorrijtuigenbelasting in Bondsrepubliek Duitsland., 1965 - 1974; 1265; 1 omslag
        - Stukken betreffende diverse aangelegenheden inzake het wegverkeer in Bondsrepubliek Duitsland., 1965 - 1974; 1266; 1 omslag
        - Stukken betreffende de ontwikkelingen inzake het containervervoer over de weg in Bondsrepubliek Duitsland., 1966 - 1972; 1267; 1 pak
        - Stukken betreffende het wegverkeersconflict tussen Nederland en Bondsrepubliek Duitsland vanwege verscherpte controles door Bondsrepubliek Duitsland bij de grensovergangen., 1968 - 1970; 1268; 1 omslag
        - Stukken betreffende de ontwikkelingen op het gebied van de verkeers- en vervoerspolitiek in Bondsrepubliek Duitsland., 1968 - 1974; 1269; 1 omslag
        - Stukken betreffende het uitdragen van het rijverbod op zondag voor Nederland naar buitenlandse vertegenwoordigingen., 1973; 1270; 1 omslag
        - Stukken betreffende de benzinedistributie in Nederland aan buitenlandse motorrijtuigen., 1973 - 1974; 1271; 1 omslag
      - Luchtvaart, 5.4
        - Stukken betreffende de totstandkoming van luchtvaartovereenkomsten tussen Bondsrepubliek Duitsland en diverse landen., 1948 - 1974; 1272-1291; 2 pakken en 18 omslagen
          - Diverse landen. 1948 - 1974, 1272-1276
            - 1948, 1272
            - 1956 - 1959, 1273; pak
            - 1961, 1274
            - 1962 - 1964, 1275
            - 1965 - 1974, 1276
          - Frankrijk, 1955, 1277
          - Iran, 1963, 1278
          - Nederland. 1957 - 1974, 1279-1281
            - Algemeen. 1957 - 1974, 1279-1280
              - 1957 - 1958, 1279
              - 1966 - 1974, 1280; pak
            - Hamburg en Groningen (Eelde), 1962 - 1964, 1281
          - Polen, 1959 - 1962, 1282
          - Scandinavië, 1955 - 1956, 1283
          - Sierra Leone, 1970 - 1974, 1284
          - Singapore, 1972, 1285
          - Sovjet-Unie, 1968 - 1972, 1286
          - Tunesië, 1970 - 1971, 1287
          - Turkije, 1970, 1288
          - Verenigd Koninkrijk en Sovjet-Unie, 1955, 1289
          - Verenigde Staten, 1955, 1290
          - Zwitserland, 1955, 1291
        - Stukken betreffende de activiteiten van luchtvaartmaatschappijen in West- en Oost-Duitsland., 1955 - 1974; 1292-1306; 2 pakken en 13 omslagen
          - Diverse maatschappijen. 1955 - 1973, 1292-1293
            - 1967 - 1973, 1292
            - 1955 - 1956, 1293
          - Air Union, 1959 - 1964, 1294; pak
          - Interflug, 1971 - 1974, 1295
          - Koninklijke Luchtvaartmaatschappij (KLM). 1957 - 1974, 1296-1301
            - Algemeen. 1959 - 1974, 1296-1298
              - 1959, 1296
              - 1962 - 1963, 1297
              - 1969 - 1974, 1298
            - Opening van een informatiekantoor in Oost-Berlijn als eerste van de Westerse landen, 1957, 1299
            - Vliegverbinding van de KLM naar diverse steden. 1958 - 1974, 1300-1301
              - Leipzig, 1958 - 1962, 1300
              - Oost-Berlijn, 1966 - 1974, 1301; pak
          - Lufthansa. 1956 - 1974, 1302-1305
            - Algemeen. 1956 - 1974, 1302-1303
              - 1956 - 1964, 1302
              - 1965 - 1974, 1303
            - Activiteiten in communistische landen, 1961, 1304
            - Problemen tussen buitenlandse luchtvaartmaatschappijen en de Lufthansa op het vliegveld Wahn, 1961, 1305
          - Scandinavische Luchtvaart Maatschappij (SAS), 1959 - 1961, 1306
        - Stukken betreffende de ontwikkelingen in de luchtvaartpolitiek van Bondsrepubliek Duitsland., 1955 - 1974; 1307-1309; 3 omslagen
          - 1955, 1307
          - 1956, 1308
          - 1965 - 1974, 1309
        - Stukken betreffende de ontwikkeling inzake diverse vliegvelden in Bondsrepubliek Duitsland., 1956 - 1974; 1310-1314; 5 omslagen
          - Algemeen, 1956 - 1958, 1310
          - Onderzoek inzake de spoorverbindingen met de vliegvelden in Bondsrepubliek Duitsland, 1963 - 1964, 1311
          - Aanleg van nieuwe vliegvelden in diverse steden in Bondsrepubliek Duitsland. 1965 - 1974, 1312-1314
            - Diverse plaatsen, 1965 - 1973, 1312
            - Nordrhein-Westfalen, 1971 - 1974, 1313
            - Tegel, 1974, 1314
        - Stukken betreffende de ontwikkelingen inzake de vliegverbindingen op Berlijn., 1956 - 1974; 1315-1316; 1 pak en 1 omslag
          - 1956 - 1959, 1315
          - 1972 - 1974, 1316; pak
        - Stukken betreffende de toespraken van minister Seebohm van Bondsrepubliek Duitsland inzake luchtvaart en ruimtevaart kwesties., 1958; 1317; 1 omslag
        - Stukken betreffende regelgeving van Bondsrepubliek Duitsland inzake de luchtvaart., 1959 - 1969; 1318-1319; 2 omslagen
          - Wijziging van de luchtvaartverordening inzake binnenlands vervoer door buitenlandse transporteurs (cabotage), 1959, 1318
          - Wijziging van de regeling inzake de heffingen die worden geheven op luchthavens in Bondsrepubliek Duitsland, 1967 - 1969, 1319
        - Stukken betreffende de incidentele landings- en overvliegvergunningen verstrekt door Bondsrepubliek Duitsland., 1967 - 1974; 1320; 1 omslag
        - Stukken betreffende de totstandkoming van internationale maatregelen tegen luchtpiraterij en luchtvaartcriminaliteit., 1968 - 1974; 1321; 1 pak
      - Scheepvaart, 5.5
        - Stukken betreffende aangelegenheden inzake het kustvaartregime., 1953 - 1957; 1322; 1 omslag
        - Stukken betreffende de ontwikkelingen met betrekking tot kanalen en rivieren., 1953 - 1974; 1323-1329; 7 omslagen
          - Diverse kanalen. 1960 - 1974, 1323-1324
            - 1960 - 1963, 1323
            - 1965 - 1974, 1324
          - Moezel, 1953 - 1956, 1325
          - Moezel en de Saar, 1963, 1326
          - Oder-Donaukanaal, 1959, 1327
          - Rijn-Main-Donaukanaal.1958 - 1962, 1328-1329
            - 1958 - 1961, 1328
            - 1962, 1329
        - Stukken betreffende de ontwikkeling inzake diverse havens., 1955 - 1974; 1330-1335; 1 pak en 5 omslagen
          - Algemeen. 1963 - 1974, 1330-1331
            - 1963 - 1964, 1330
            - 1965 - 1974, 1331; pak
          - Haven van Bremen, 1960 - 1961, 1332
          - Haven van Emden. 1955 - 1960, 1333-1334
            - Algemeen, 1955, 1333
            - De positie van de ertshaven, 1960, 1334
          - Haven van Stuttgart, 1958, 1335
        - Stukken betreffende de ondertekening door Bondsrepubliek Duitsland van het internationaal verdrag inzake het onderhoud van kustlichten., 1956 - 1964; 1336; 1 omslag
        - Stukken betreffende de totstandkoming van scheepvaartovereenkomsten tussen Bondsrepubliek Duitsland en diverse landen., 1956 - 1974; 1337-1348; 12 omslagen
          - Argentinië, 1957 - 1958, 1337
          - Brazilië, 1962 - 1963, 1338
          - Frankrijk, 1956 - 1957, 1339
          - Griekenland, 1962, 1340
          - Nederland.1959 - 1974, 1341-1343
            - Eems, 1969 - 1973, 1341
            - Rijn, 1959 - 1960, 1342
            - Vecht, 1972 - 1974, 1343
          - Oost-Duitsland.1960 - 1962, 1344-1345
            - 1960, 1344
            - 1962, 1345
          - Sovjet-Unie, 1960, 1346
          - Syrië, 1962, 1347
          - Verenigde Staten, 1959 - 1960, 1348
        - Stukken betreffende de invoering door Oost-Duitsland van een heffing voor het gebruik van waterwegen van Oost-Duitsland., 1958; 1349; 1 omslag
        - Stukken betreffende het bekendmaken van een regeling van Nederland inzake de vrijlating van de in-, uit- en doorvoer van bepaalde categorieën vuurwapens met de daarbij behorende munitie aanwezig aan boord van zee- en binnenvaartschepen., 1960; 1350; 1 omslag
        - Stukken betreffende vlaggendiscriminatie door en tegen West-Duitsland., 1961 - 1972; 1351-1352; 2 omslagen
          - 1961 - 1962, 1351
          - 1965 - 1972, 1352
        - Stukken betreffende de bescherming van de Noordzeekust tegen het water., 1962 - 1964; 1353; 1 omslag
        - Stukken betreffende onderzoeken op het gebied van zeescheepvaart., 1965 - 1966; 1354; 1 omslag
        - Stukken betreffende de activiteiten van diverse commissies op het gebied van scheepvaart., 1965 - 1974; 1355-1356; 2 omslagen
          - Centrale Rijnvaart Commissie, 1965 - 1972, 1355
          - Donau Commissie, 1965 - 1974, 1356
        - Stukken betreffende diverse regelingen en bepalingen met betrekking tot de zeevaart in Bondsrepubliek Duitsland., 1965 - 1974; 1357-1358; 2 omslagen
          - Diverse regelingen, 1965 - 1974, 1357
          - Regeling inzake vrachtverdeling op de Rijn, 1967, 1358
        - Stukken betreffende de ontwikkelingen in de binnenvaart van Bondsrepubliek Duitsland., 1967 - 1971; 1359; 1 omslag
        - Stukken betreffende de ontwikkelingen in de kustvaart van Bondsrepubliek Duitsland., 1967 - 1971; 1360; 1 omslag
        - Stukken betreffende de ontwikkeling van met kernenergie aangedreven koopvaartschepen in Bondsrepubliek Duitsland., 1973 - 1974; 1361; 1 omslag
    - Economie, migratie en arbeid, 6
      - Economie, 6.1
        - Algemeen, 6.1.1
          - Binnenlandse ontwikkelingen, 6.1.1.1
            - Stukken betreffende de economische ontwikkelingen in Bondsrepubliek Duitsland., 1950 - 1974; 1362-1387; 19 pakken en 7 omslagen
              - Algemeen, 1960 - 1964, 1362
              - Regeling ten aanzien van de economische werkzaamheden van de posten van de Nederlandse buitenlandse dienst in verband met het opstellen van economische- en handelspolitieke rapportages, 1950 - 1964, 1363; omslag
              - Economische bepalingen, berichtgevingen en mededelingen. 1955 - 1959, 1364-1365
                - 1955 - 1958, 1364
                - 1959, 1365
              - Economische rapportages, opgesteld door de Nederlandse Ambassade en consulaire posten. 1955 - 1964, 1366-1368
                - 1955 - 1958, 1366
                - 1960, 1367
                - 1962 - 1964, 1368
              - Rapportages over de economische situatie in West- en Oost-Duitsland en Berlijn, opgesteld door de Nederlandse Ambassade en consulaire posten. 1955 - 1964, 1369-1371
                - 1955 - 1958, 1369; omslag
                - 1961, 1370
                - 1962 - 1964, 1371
              - Economische overzichten, alfabetisch geordend op bondsstaat en land. 1956 - 1959, 1372-1373
                - 1956 - 1957, 1372
                - 1958 - 1959, 1373; omslag
              - Economische situatie in Bondsrepubliek Duitsland. 1959 - 1974, 1374-1384
                - Algemeen. 1965 - 1974, 1374-1380
                - 1965 - 1966, 1374
                - 1967, 1375
                - 1968, 1376
                - 1969, 1377
                - 1970, 1378
                - 1971, 1379
                - 1972 - 1974, 1380
                - Saargebied, 1959 - 1960, 1381; omslag
                - West-Berlijn. 1966 - 1974, 1382-1384
                - 1966, 1382; omslag
                - 1967 - 1971, 1383
                - 1972 - 1974, 1384
              - Rapportages over de economische situatie en het conjunctuurverloop in Bondsrepubliek Duitsland, 1962 - 1964, 1385; omslag
              - Rapportages over de Duitse economische politiek, opgesteld door de Handelsafdeling van de Belgische ambassade te Bonn, 1963, 1386; omslag
              - Economische instellingen en organen in Bondsrepubliek Duitsland, 1965 - 1974, 1387
            - Stukken betreffende de activiteiten van verschillende economische particuliere en semioverheidsinstellingen in Bondsrepubliek Duitsland., 1955 - 1963; 1388-1390; 2 pakken en 1 omslag
              - 1955 - 1958, 1388
              - 1959 - 1960, 1389
              - 1961 - 1963, 1390; omslag
            - Stukken betreffende het vermogen van het voormalige Duitse Rijk en Pruisen., 1959 - 1961; 1391; 1 omslag
            - Stukken betreffende de ontwikkelingen bij de middenstand in Bondsrepubliek Duitsland., 1959 - 1974; 1392-1395; 4 omslagen
              - Opkomst van zelfbedieningswinkels in Bondsrepubliek Duitsland, 1959 - 1964, 1392
              - Situatie van de middenstand in Bondsrepubliek Duitsland, 1963, 1393
              - Detailhandel van Bondsrepubliek Duitsland volgens een analyse van de Nederlands-Duitse Kamer van Koophandel, 1964, 1394
              - Verslag van een onderzoek van de Deutscher Industrie- und Handelstag (DIHT) naar inkoopcentra in Bondsrepubliek Duitsland, 1972 - 1974, 1395
            - Stukken betreffende de totstandkoming van een wet ten aanzien van naamloze vennootschappen in Bondsrepubliek Duitsland., 1960 - 1962; 1396; 1 omslag
            - Stukken betreffende de ontwikkelingen in het bezitvormingsbeleid van Bondsrepubliek Duitsland., 1960 - 1964; 1397; 1 omslag
            - Stukken betreffende de toespraak van bondsminister Ludwig Erhard van het Ministerie van Economische Zaken van Bondsrepubliek Duitsland over de economische situatie in Bondsrepubliek Duitsland., 1962; 1398; 1 omslag
            - Stukken betreffende de indiening van een wetsvoorstel voor de oprichting van een commissie van economische experts (Gutachtergremium) voor Bondsrepubliek Duitsland., 1962 - 1964; 1399; 1 omslag
            - Stukken betreffende het opstellen van een korte analyse van de economische situatie van Bondsrepubliek Duitsland na de Tweede Wereldoorlog (Wirtschaftswunder)., 1963; 1400; 1 omslag
            - Stukken betreffende de wettelijke regelingen bij het uitoefenen van het beroep van handelsreiziger in Bondsrepubliek Duitsland., 1964; 1401; 1 omslag
            - Stukken betreffende de economische politiek van Bondsrepubliek Duitsland., 1965 - 1974; 1402-1406; 5 pakken
              - Structuurpolitiek. 1965 - 1974, 1402-1404
                - 1965 - 1967, 1402
                - 1968 - 1970, 1403
                - 1971 - 1974, 1404
              - Conjunctuurpolitiek.1966 - 1974, 1405-1406
                - 1966 - 1972, 1405
                - 1973 - 1974, 1406
            - Stukken betreffende publicaties inzake de conjuncturele ontwikkelingen in Nordrhein-Westfalen., 1967 - 1970; 1407; 1 omslag
          - Buitenlandse ontwikkelingen, 6.1.1.2
            - Algemeen, 6.1.1.2.1
              - Stukken betreffende de Nederlandse kapitaalbelangen in Bondsrepubliek Duitsland., 1955 - 1958; 1408-1409; 2 omslagen
                - Activiteiten van de Vereniging tot Behartiging van de Buitenlandse Vermogens in Bondsrepubliek Duitsland te Düsseldorf, 1955 - 1957, 1408
                - (Mede)begeleiden van onderzoeken naar Nederlandse kapitaalbelangen en het adviseren omtrent de te nemen stappen inzake het verkrijgen van deze belangen, 1955 - 1958, 1409
              - Stukken betreffende de houding van Bondsrepubliek Duitsland ten aanzien van de economische ontwikkelingen in diverse landen., 1955 - 1972; 1410-1414; 3 pakken en 2 omslagen
                - Frankrijk, 1965 - 1970, 1410; omslag
                - Ghana, 1969, 1411; omslag
                - Oost-Duitsland. 1955 - 1972, 1412-1414
                - 1955 - 1958, 1412
                - 1961 - 1964, 1413
                - 1966 - 1972, 1414
              - Stukken betreffende de vaststelling en wijziging van wetgeving van Oost-Duitsland inzake nationalisatie., 1956 - 1972; 1415-1417; 3 omslagen
                - Vaststelling van een verordening waarin bepaald wordt dat het vermogen van mensen, ongeacht hun nationaliteit, die zonder toestemming Oost-Duitsland verlaten van overheidswege in beslag wordt genomen of onder beheer wordt gesteld, 1956, 1415
                - Vaststelling en wijziging van een verordening inzake schadeloosstellingen als gevolg van nationalisatie en onteigeningen in de Oost-Europa, 1956 - 1957, 1416
                - Voltooiing van de nationalisatie van de overgebleven industriële bedrijven uit de particuliere sector in Oost-Duitsland, 1972, 1417
              - Stukken betreffende de bezoeken van diverse economische delegaties aan en van Bondsrepubliek Duitsland., 1957 - 1974; 1418-1419; 1 pak en 1 omslag
                - 1957 - 1963, 1418; pak
                - 1965 - 1974, 1419
              - Stukken betreffende aangelegenheden inzake de handelsvertegenwoordiging van Bondsrepubliek Duitsland in andere landen., 1958 - 1964; 1420; 1 omslag
              - Stukken betreffende de economische betrekkingen tussen Nederland en andere landen, waaronder Bondsrepubliek Duitsland., 1959 - 1964; 1421; 1 pak
              - Stukken betreffende de ontwikkelingen inzake het European Recovery Program (ERP) van Bondsrepubliek Duitsland., 1962 - 1973; 1422-1423; 2 omslagen
                - 1962, 1422
                - 1971 - 1973, 1423
              - Stukken betreffende de ontwikkelingen inzake de Nederlandse marktpositie in Bondsrepubliek Duitsland., 1963; 1424; 1 omslag
              - Stukken betreffende de samenwerking tussen Nederland en Bondsrepubliek Duitsland op het gebied van regionale structuurpolitiek., 1966 - 1974; 1425-1426; 1 pak en 1 omslag
                - 1966, 1425
                - 1967 - 1974, 1426; pak
              - Stukken betreffende de samenwerkingen tussen Nederland en Bondsrepubliek Duitsland op het gebied van ruimtelijke ordening., 1969 - 1974; 1427-1428; 2 pakken
                - Algemeen, 1969 - 1974, 1427
                - Verslagen van de Nederlands-Duitse Commissie voor Ruimtelijke Ordening, 1969 - 1974, 1428
              - Stukken betreffende het beantwoorden van een vraag van het Nederlandse Tweede Kamerlid Westerterp inzake de handelswijze van Bondsrepubliek Duitsland bij het afsluiten van handelsverdragen en een artikel over de rol van het Nederlandse bedrijfsleven in Düsseldorf., 1970; 1429; 1 omslag
              - Stukken betreffende de activiteiten van de Commissie Bedrijfsvoorlichting van Nederland en Bondsrepubliek Duitsland (Rationalisierungs-Kuratorium der Deutsche Wirtschaft)., 1970 - 1972; 1430; 1 omslag
              - Stukken betreffende een plan voor de invulling van de economische samenwerking tussen Bondsrepubliek Duitsland en het trans-Atlantische gebied., 1970 - 1973; 1431; 1 omslag
            - Ontwikkelingshulp, 6.1.1.2.2
              - Stukken betreffende het verlenen van ontwikkelingshulp door diverse landen aan andere landen., 1955 - 1975; 1432-1560; 16 pakken, 112 omslagen en 1 stuk
                - Door diverse landen, waaronder Bondsrepubliek Duitsland en Nederland, en het Internationaal Monetair Fonds (IMF), aan andere landen.1965 - 1973, 1432-1437
                - Cambodja, 1967 - 1970, 1432
                - Indonesië. 1965 - 1968, 1433-1435
                - 1965 - 1966, 1433; pak
                - 1967, 1434; pak
                - 1968, 1435; pak
                - Joegoslavië, 1971 - 1972, 1436
                - Pakistan en Bangladesh, 1965 - 1973, 1437